臺灣高等法院高雄分院刑事裁定　　　　　 100年度抗字第23號
抗　告　人　臺灣屏東地方法院檢察署檢察官
受　刑　人　吳漢中
上列抗告人因聲請撤銷緩刑案件（98年度執保字第20號、99年度
執聲字99年度撤緩字第110 號），不服臺灣屏東地方法院中華民
國99年11月29日裁定（99年度撤緩字第110 號），提起抗告，本
院裁定如下：
    主  文
抗告駁回。
    理  由
一、抗告意旨略以：依刑法第75條第1 項第1 款規定，並無規定
    撤銷緩刑之要件須「同時具備兩案關聯性」及「偵、審程序
    中再犯後案」與「前案判決刑度高於後案」，原裁定以前揭
    要件作為駁回之理由，似已逾越法規範本旨，且將使前開法
    條形同具文。又民國（下同）94年2 月2 日修正刑法時，依
    立法理由已說明「如有前開事由，但判決宣告拘役、罰金時
    ，可見行為人仍未見悔悟，有列為得撤銷緩刑之事由」等語
    ，則法條適用上，緩刑期內經判決拘役、罰金時，亦可認定
    行為人仍未見悔悟，而有撤銷緩刑之必要。本件受刑人吳漢
    中於96年6 月24日犯幫助恐嚇取財罪後（抗告書誤載為詐欺
    罪），不到1 年時間，又於97年2 月4 日21時許，酒後駕車
    ，追撞前車，致呂藍星因此受有頭部外傷疑似腦震盪之傷害
    ，詎受刑人於肇事後，竟未停車察看，將傷者送醫救治及報
    警處理，仍基於駕車肇事逃逸之犯意，駕駛上開車輛逃離事
    故現場，此部分經法院各判處有期徒刑7 月（肇事逃逸）、
    3 月（酒後駕車），定應執行刑9 月；而幫助恐嚇取財部分
    亦遭判處有期徒刑3 月，受刑人所犯各罪均判處有期徒刑，
    揆諸上開立法意旨，可見受刑人仍未見悔悟，顯然受刑人守
    法觀念淺薄，足認原宣告刑之緩刑難收期預期效果，而有執
    行罰之必要，乃原審以本案尚難認受刑人有何難收預期效果
    而有執行刑罰必要之情形為由，遽為駁回之裁定，認事用法
    ，尚有未恰。為此，提起抗告，請撤銷原裁定云云。
二、原裁定略以：按受緩刑之宣告而有緩刑前因故意犯他罪，而
    在緩刑期內受6 月以下有期徒刑、拘役或罰金之宣告確定之
    情形，足認原宣告之緩刑難收其預期效果，而有執行刑罰之
    必要者，得撤銷其宣告，刑法第75條之1 第1 項第1 款定有
    明文。惟得否撤銷緩刑之宣告，除須符合刑法第75條之1 第
    1 項各款之要件外，另賦予法院決定撤銷與否之權限，亦即
    由法院審核是否符合「足認原宣告之緩刑難收其預期效果，
    而有執行刑罰之必要」。故法官應本於合目的性之裁量，就
    受刑人所犯前後數罪間，關於法益侵害之性質、再犯之原因
    、罪名有無關聯或類同，與違反法規範之情節是否重大、受
    刑人主觀犯意所顯現之惡性及其反社會性等情節，是否已使
    前案原為促使惡性輕微之受刑人或偶發犯、初犯改過自新而
    宣告之緩刑，已難收其預期之效果，而確有執行刑罰之必要
    等各項情形，妥適加以審酌。經查，本件受刑人前因公共危
    險案件（以下稱後案），經臺灣屏東地方法院以97年度交訴
    字第101 號判決判處應執行有期徒刑9 月，緩刑3 年，並應
    向指定之公益團體、地方自治團體或社區提供40小時之義務
    勞務，緩刑期間付保護管束，於97年12月29日確定。然受刑
    人前於96年7 月1 日，因恐嚇取財案件（以下稱前案），經
    同院以99年度簡字第1281號判決判處有期徒刑3 月，而於後
    案緩刑期內之99年9 月30日確定。惟受刑人雖因緩刑前所犯
    前案，而於後案緩刑期間內受有期徒刑3 月宣告確定，然是
    否已足認前開緩刑之宣告難收其預期效果，而有執行有期徒
    刑之必要，乃須衡酌相關情況決定之。審酌：1.本件受刑人
    所犯前、後案間，其所犯罪名並不相同，其犯罪型態、危害
    程度、所侵害法益類型亦彼此殊異，先後兩案之關聯性極為
    薄弱，難認受刑人存有高度之違法意識而一再犯案。2.另參
    以被告所犯前案，固因受刑人其將金融帳戶存摺簿、提款卡
    及密碼提供予詐騙其團成員，增加檢警查緝困難，對社會治
    安有所危害，惟受刑人僅屬幫助犯，並未直接參與恐嚇取財
    犯行，犯罪情節尚非重大。3.佐以受刑人於緩刑期前所犯前
    案，該案之犯罪時間為96年7 月1 日，係在受刑人所犯後案
    之前，並非於後案偵、審程序中再犯，亦即受刑人自後案進
    入偵、審程序時起，即未再犯罪或對司法機關顯現出藐視之
    心態，故其惡性及再犯性自較於後案偵、審程序中再犯者為
    低。4.況觀以前案僅判決判處有期徒刑3 月，而後案則判決
    判處應執行有期徒刑9 月，故以前案判決屬宣告刑較輕微之
    有罪判決，撤銷後案宣告刑較重之有罪判決，亦有失平允。
    5.遍查全案卷證，檢察官於聲請時均未提出受刑人受後案宣
    告之緩刑有何難收其預期效果之具體事證，徒以受刑人於後
    案緩刑宣告前所犯之罪，嗣後經判處有期徒刑3 月一節，聲
    請撤銷本件緩刑之宣告，尚難認妥適。因認本件聲請，為無
    理由，應予駁回。原裁定已敘明依刑法第75條之1 第1 項第
    1 款之規定，得否撤銷緩刑之宣告，除須符合刑法第75條之
    1 第1 項各款之要件外，另賦予法院決定撤銷與否之權限，
    並已詳述本件不予撤銷受刑人上開緩刑宣告為妥適，而駁回
    檢察官聲請之理由，經核並無不合，抗告意旨仍執前詞提起
    抗告，為無理由，應予駁回。
三、據上論結，應依刑事訴訟法第412 條，裁定如主文。
中    華    民    國  100     年    1     月    31    日
                  刑事第六庭    審判長法  官  王憲義
                                      法  官  簡志瑩
                                      法  官  邱永貴
以上正本證明與原本無異。
不得再抗告。
中    華    民    國  100     年    1     月    31    日
                                      書記官  盧雅婷